【裁判字號】    99,交聲,427
【裁判日期】    990329
【裁判案由】    交管條例聲異
【裁判全文】
臺灣板橋地方法院交通事件裁定         99年度交聲字第427號
原處分機關  交通部公路總局臺北區監理所
異  議  人
即受處分人  甲○○
上列異議人即受處分人因違反道路交通管理處罰條例案件，對於
交通部公路總局臺北區監理所民國99年2 月3 日所為之北監營裁
字第裁40-A01YL1303號處分，聲明異議，本院裁定如下：
    主  文
異議駁回。
    理  由
一、原處分意旨略以：異議人即受處分人甲○○於民國98年12月
    14日17時23分許，駕駛車號9C-886號營業小客貨車，行經臺
    北市○○路與一號道路路口時（東向北），有「汽車駕駛人
    在多車道右轉彎，不先駛入外側車道之違規行為」之違規行
    為，經臺北市政府警察局信義分局交通分隊警員當場攔停，
    並填製臺北市政府警察局掌電字第A01YL1303 號舉發違反道
    路交通管理事件通知單（下稱舉發通知單）舉發，再經原處
    分機關於99年2 月3 日以北監營裁字第裁40-A01YL1303號違
    反道路交通管理事件裁決書，依道路交通管理處罰條例第48
    條第1 項第4 款之規定，裁處罰鍰新臺幣（下同）600 元，
    並依同條例第63項第1 項第1 款之規定（原裁決書漏載「第
    1 款」），記違規點數1 點。
二、異議意旨略以：伊當時本欲自松壽路之中線車道右轉進入仁
    愛路，惟經舉發警員吹哨阻止後，伊立即修正車行方向，並
    未完成右轉之行為，然該名警員仍攔停伊，指稱伊違規，為
    此聲明異議，請求撤銷原處分云云。
三、按汽車駕駛人轉彎時，有在多車道右轉彎，不先駛入外側車
    道之情形者，處新臺幣600 元以上1,800 元以下罰鍰，並記
    違規點數1 點，道路交通管理處罰條例第48條第1 項第4 款
    、第63條第1 項第1 款分別定有明文。
四、經查，異議人於前揭時、駕駛車號9C-886號營業用小客車，
    由臺北市○○路之內側第二車道直行至該路與一號道路之交
    岔路口乙情，為異議人所不爭執，且經證人即舉發警員張國
    文於本院訊問時證述明在卷，堪信屬實。再異議人於行經前
    開交岔路口時，未依規定先駛入外側車道，即自內側第二車
    道右轉進入一號道路，而有「汽車駕駛人在多車道右轉彎，
    不先駛入外側車道之違規行為」之違規行為，亦據證人張國
    文於本院訊問時具結證稱：我是在該處定點執勤，我有穿警
    察制服，我執勤的時候，站在松壽路與一號道路路口的西北
    邊，我看到異議人是從松壽路的東邊往西邊行駛，是開在松
    壽路的第二車道，這條路有三個車道，所以第二車道也是內
    側車道，而且第一、第二車道是直行車道，而第三車道則是
    右轉專用車道，並且劃有雙白線，所以如果要右轉的話，只
    能由第三車道右轉，當時這個松壽路是綠燈，而異議人開在
    松壽路的第二車道，並且在路口的時候要右轉，所以我就上
    前攔他，異議人一看到我，馬上把車往左轉一副要開走的樣
    子，我就上前制止他，並且告知異議人違規事項，並且指揮
    異議人靠邊停，這時異議人才靠邊停，異議人被我攔停後，
    也跟我爭執了半個小時，說他被我制止後就沒有右轉成功，
    並轉為直走等語（見本院卷第30頁反面至31頁），並有證人
    張國文所庭呈異議人行徑路線之現場圖1 紙及舉發地點照片
    1 幀附卷可稽，參以證人張國文係於執行勤務當中，偶然發
    現本件違規事實，衡情應無設詞攀誣，或虛構違規事實以陷
    害異議人之可能。況警員執行公務時，本身即受有行政懲處
    責任之監督，且其到庭具結作證，更係以刑事責任擔保其證
    言之真實性，故證人前開證述內容，以及其所紀錄舉發之本
    件違規事實，應無不可採信之處。異議人雖辯稱：並未完成
    右轉彎，即改為直行云云，惟證人張國文已明確證稱：（問
    ：所以在你攔停之前，異議人的車子已經進入右轉的路徑，
    甚至已經快要完成右轉彎，而進入一號道路，準備行駛在一
    號道路上？）是的，幾乎已經完成右轉彎了，異議人的車頭
    已經進入一號道路了，一號道路再連接仁愛路。（問：你是
    否親眼目擊異議人的車，從第二車道直接右轉彎，並且已經
    完成右轉彎的行為？）我確實有看到，當天雖然是下午5 點
    多，但是這個地點路燈很亮，所以我看得非常清楚等語，足
    徵證人張國文確有親眼目擊異議人駕駛前開營業小客車，違
    規右轉之行為，自無錯認誤判之虞，是異議人上開所辯，顯
    無理由。
五、綜上所述，本件異議人確有於前揭時、地，有「汽車駕駛人
    在多車道右轉彎，不先駛入外側車道之違規行為」之違規行
    為，事證明確。從而，原處分機關依道路交通管理處罰條例
    第48條第1 項第4 款之規定，裁處罰鍰600 元，並依同條例
    第63條第1 項第1 款之規定，記違規點數1 點，其認事用法
    均無違誤，裁罰亦無不當，本件異議為無理由，應予駁回。
據上論斷，應依道路交通管理處罰條例第87條第2 項，道路交通
案件處理辦法第19條，裁定如主文。
中    華    民    國    99    年    3     月    29    日
                  交通法庭    法  官  鄧雅心
以上正本證明與原本無異。
如不服本裁定，應於送達後5 日內，向本院提出抗告狀。
                              書記官  王小芬
中    華    民    國    99    年    3     月    29    日

司法院資訊處製作；財團法人民間司法改革基金會備份。
